【裁判字號】    99,易,627
【裁判日期】    990614
【裁判案由】    妨害風化
【裁判全文】
臺灣臺北地方法院刑事判決               99年度易字第627號
公  訴  人  臺灣臺北地方法院檢察署檢察官
被      告  甲○○
上列被告因妨害風化案件，經檢察官提起公訴（99年度偵字第45
17號），本院判決如下：
    主  文
甲○○販賣猥褻影音光碟，處有期徒刑月，如易科罰金，以新
臺幣壹仟元折算壹日。扣案猥褻影音光碟陸拾伍片均沒收。
    事  實
一、甲○○基於販賣猥褻影音DVD 光碟片之犯意，自民國98年9
    月5 日起，在其所經營址設臺北市大安區○○○路○ 段7 號
    地下1 樓店內，以每片新臺幣（下同）80元之價格，販賣如
    附表所示、內容含有男女裸露性器官、性交、性暴力等客觀
    上足以刺激或滿足性慾，而令一般人感覺不堪呈現於眾或不
    能忍受而排拒之DVD 影音光碟予不特定人。嗣於98年9 月30
    日下午5 時許，為警在上開店內當場查獲，並扣得如附表所
    示猥褻DVD 影音光碟片共65片，而悉上情。
二、案經臺北市政府警察局士林分局移請臺灣臺北地方法院檢察
    署檢察官偵查起訴。
    理  由
一、證據能力之判斷：
    被告甲○○對於下列各項證據方法，均未爭執其證據能力，
    並同意作為證據（見本院卷第第26頁反面），本院審酌其作
    成時之情況，認為並無不適當之情事，均得作為證據。
二、認定事實所憑之證據及理由：
    訊據被告甲○○承認在伊經營之上址店內架上販賣如附表所
    示猥褻影音光碟68片等情屬實（見98年度偵字第23457 號卷
    第8 頁、第41頁、本院卷第27頁），且有臺北市政府警察局
    士林分局搜索扣得如附表所示影音光碟68片、光碟封面照片
    5 張、光碟內容照片23張、贓證物品清單附卷可考（見98年
    度偵字第23457 號卷第19至34頁），是被告販賣如附表所示
    影音光碟之行為，應堪認定。至被告雖辯稱：不知道是犯罪
    ，不知道批發商夾藏這些光碟云云（見本院卷第26頁反面、
    第27頁），惟查，被告前於98年8月間，因販賣猥褻漫畫書
    及影音光碟，先後經本院98年度易字第2510號刑事判決判處
    拘役30日、98年度簡字第5027號刑事簡易判決判處拘役40
    日，分別確定在案，有臺灣高等法院被告前案紀錄表及臺灣
    臺北地方法院檢察署檢察官聲請簡易判決處刑書各1份在卷
    足憑（見本院卷第12頁、98年度偵字第23457號卷第62至65
    頁），是被告既有相同前案紀錄，應對於販賣猥褻物品之刑
    事責任知之甚詳，其以前揭情詞置辯，顯係卸責，自難採信
    。從而，本案事證明確，被告販賣如附表所示猥褻光碟之犯
    行，洵堪認定，應予依法論罪科刑。
三、論罪科刑之依據：
    核被告所為，係犯刑法第235條第1項販賣猥褻影音光碟罪。
    爰審酌被告曾於98年8月間因販賣猥褻物品案件，經本院判
    處拘役30日、40日確定，竟仍不知悔悟，旋即再犯本案相同
    之罪，且被告所販賣如附表所示猥褻影音光碟妨害社會善良
    風俗非輕，惟念被告於本院辯論終結前終於坦承犯罪，請求
    自新機會（見本院卷第27頁反面）等一切情狀，量處如主文
    所示之刑，並諭知易科罰金之折算標準，以示懲儆。扣案如
    附表所示猥褻影音光碟68片，內容含有男女裸露性器官、性
    交、性暴力等客觀上足以刺激或滿足性慾，而令一般人感覺
    不堪呈現於眾或不能忍受而排拒之畫面，有光碟封面照片5
    張、光碟內容照片23張附卷足稽，應依刑法第235條第3項規
    定，不問屬於被告與否，併予宣告沒收。
據上論斷，應依刑事訴訟法第284 條之1 、第299 條第1 項前段
，刑法第235 條第1 項、第3 項、第47條第1 項前段、第41條第
1 項前段，刑法施行法第1 條之1 ，判決如主文。
本案經檢察官葉芳秀到庭執行職務。
中    華    民    國    99    年    6     月    14    日
                  刑事第六庭  法  官  林晏如
上正本與原本無異。
如不服本判決，應於判決送達後10日內向本院提出上訴狀（應抄
附繕本）。告訴人或被害人如對於本判決不服者，應具備理由請
求檢察官上訴，其上訴期間之計算係以檢察官收受判決正本之日
期為準。
                              書記官  楊盈茹
中    華    民    國    99    年    6     月    14    日
附錄本案論罪科刑法條全文：
中華民國刑法第235條
散布、播送或販賣猥褻之文字、圖畫、聲音、影像或其他物品，
或公然陳列，或以他法供人觀覽、聽聞者，處2 年以下有期徒刑
、拘役或科或併科3 萬元以下罰金。
意圖散布、播送、販賣而製造、持有前項文字、圖畫、聲音、影
像及其附著物或其他物品者，亦同。
前二項之文字、圖畫、聲音或影像之附著物及物品，不問屬於犯
人與否，沒收之。
  ┌──┬──────────┬──┐
  │編號│        品名        │數量│
  ├──┼──────────┼──┤
  │ １ │西洋無碼A片         │57片│
  ├──┼──────────┼──┤
  │ ２ │日本無碼A片         │ 8片│
  ├──┴──────────┴──┤
  │                        合計65片│
  └────────────────┘

司法院資訊處製作；財團法人民間司法改革基金會備份。
